# 信托计划并表问题

提问人：shadebiao 时间：2022-11-12 15:36:56
A上市公司为更好的留住人才，发布了员工股份奖励计划。为此，A公司与信托机构B签订信托协议，委托其从公开市场购买本公司股份，用于实施股份奖励计划。信托机构B成立了信托计划C，由C来具体实施。本期A公司向信托计划C的账户打款 1000 万元，C花费 700 万元从公开市场购买了 100 万股A公司股票。
请问： 1 、A公司支付给信托计划C的 1000 万元，如何记账？
2 、（ 1 ）信托计划C的报表是否应并入A公司报表？（ 2 ）如果并入，是并入A公司单体报表还是合并报表？

回答人：chenyiwei
1 、该信托计划作为持股计划的载体，属于A公司可控制的结构化主体，应纳入A的合并报表范围。A对信托计划的出资应视同对子公司投资，个别报表中列报为其他非流动资产。信托计划持有A公司股份在其自身报表中作为交易性金融资产，在A的合并报表中列作库存股。
2 、信托计划不直接并入A的单体报表，是并入合并报表。